臺灣花蓮地方法院刑事判決　　　　　　　 96年度交易字第3號
公　訴　人　臺灣花蓮地方法院檢察署檢察官
被　　　告　乙○○
上列被告因公共危險等案件，經檢察官提起公訴（95年度偵字第
5102號），因被告於本院準備程序中就被訴事實為有罪之陳述，
經本院合議庭裁定由受命法官獨任進行簡式審判程序，並判決如
下：
    主  文
乙○○服用酒類，不能安全駕駛動力交通工具而駕駛，處有期徒
刑貳月；又因過失傷害人，處有期徒刑參月；又駕駛動力交通工
具肇事，致人受傷而逃逸，處有期徒刑陸月。應執行有期徒刑玖
月。
    事  實
一、乙○○於民國95年9月3日某時，在花蓮市四維高中附近某雜
    貨店飲用酒類，已因飲酒欠缺通常之注意力，而無安全駕駛
    車輛能力，詎其猶駕駛車牌號碼U8-1875 號自小客車，沿花
    蓮市○○路由東往西方向行駛，於同日晚上8 時10分許，行
    經花蓮市○○路748 號前時，本應注意車前狀況，並隨時採
    取必要之安全措施，及飲用酒類後，其吐氣中酒精濃度超過
    每公升0.25毫克以上者，不得駕車，而依當時夜間有路燈、
    路面無缺陷、無障礙物、視距良好等情狀，並無不能注意之
    情事，竟因不勝酒力疏未注意前方號誌動態，致追撞同向車
    道前方由甲○○所駕駛，在上址等待紅燈之車牌號碼JE-170
    6 號自小客車，甲○○因而受有右膝髕骨骨折之傷害，嗣該
    車牌號碼JE-1706 號自小客車再撞及前方黃邦欽所駕駛之車
    牌號碼U8-6880 號自小客車。乙○○肇事後，為逃避刑事責
    任，另行起意逃離現場，遂駕車逆向行駛對向車道逃逸，旋
    於駛回原車道後再失控撞及陳鴻臺所駕駛之車牌號碼8V-323
    8 號自小貨車，並因車頭卡住該自小貨車尾部而無法駛離。
    嗣經警到場處理，並當場測得其吐氣中所含酒精濃度達每公
    升1.5毫克。
二、案經花蓮縣警察局花蓮分局報告及被害人甲○○訴由臺灣花
    蓮地方法院檢察署檢察官偵查起訴。
    理  由
一、上開犯罪事實，迭據被告乙○○於警詢、偵查中及本院審理
    時坦承不諱，核與證人即告訴人甲○○、證人黃邦欽、陳鴻
    臺於警詢時證述之車禍情節相符。此外，復有刑法第185 條
    之3 案件測試觀察紀錄表、公共危險案件不能安全駕駛簡易
    測試紀錄表、酒精濃度測定紀錄表、道路交通事故現場圖、
    道路交通事故調查報告表（一）（二）、財團法人佛教慈濟
    綜合醫院診斷證明書各1份及現場及車損照片8幀附卷可稽，
    堪信其為真實。
二、按汽車行駛時，駕駛人應注意車前狀況，並隨時採取必要之
    安全措施；又汽車駕駛人於飲酒後其吐氣所含酒精成份超過
    每公升0.25毫克以上者，不得駕車，道路交通安全規則第94
    條第3 項、第114條第2款分別定有明文。被告駕車自應注意
    上述道路交通安全規定，而案發時為夜間有照明、路面無缺
    陷、無障礙物、視距良好之狀況，並無不能注意之情形，此
    有道路交通事故調查報告表（一）及現場照片8 幀附卷可參
    ，被告竟疏於注意上開規定，於酒後吐氣所含酒精濃度達每
    公升1.5 毫克，顯然已不能安全駕駛車輛之際駕駛車輛，且
    疏未注意車前狀況，因而肇致本件車禍，被告駕駛車輛之行
    為顯有過失，又如前所述，告訴人確因本件車禍而受傷，可
    知被告上開駕車過失行為，與被害人之受傷結果間，具有相
    當因果關係。綜上，本案事證明確，被告犯行洵堪認定，應
    予依法論科。
三、核被告所為，係犯刑法第185條之3服用酒類至不能安全駕駛
    動力交通工具而仍駕駛罪、第284條第1項前段過失傷害罪及
    第185條之4肇事逃逸罪。被告所犯上開3 罪之間，犯意各別
    ，行為互殊，應予分論併罰。又被告係酒醉駕車因而發生車
    禍並致告訴人受傷之結果，所犯過失傷害罪部分，應依道路
    交通管理處罰條例第86條第1 項規定加重其刑。被告雖供陳
    其於案發後已向到場之警員坦承為肇事者，應有自首規定之
    適用，然查：證人即最先到場處理之警員郭國展於本院審理
    中證稱：伊於案發後因接獲110 通報而趕至現場處理，到場
    後，告訴人立即向伊表示肇事者為被告，當時被告仍坐在其
    所駕駛之車輛上，並未下車處理，伊遂前往該車輛旁詢問被
    告，但被告已因酒醉而答非所問，後來確認被告為肇事者後
    ，就請被告下車至派出所製作筆錄，被告下車後卻走到旁邊
    去，伊之同事遂喝令被告不准離去等語，經核與證人即告訴
    人於偵查中證稱：當時被告因為想離開現場，所以被警察喝
    令不准離去，且用手銬銬住等語相符，足認被告並未於偵查
    機關尚未查知何者為肇事人前自首犯行，自不能適用刑法第
    62條前段自首規定減輕其刑，併此敘明。爰審酌被告並無犯
    罪紀錄，素行尚屬良好，有臺灣高等法院被告前案紀錄表乙
    份在卷可稽，然有關酒後禁止駕車之觀念，多年來早已透過
    政令宣導及各類媒體廣為宣傳使各界週知，被告對於酒後不
    能駕車以及酒醉駕車之危險性，理應有所之認識，竟在酒後
    呼氣中酒精濃度高達每公升1.5 毫克之情形下，仍駕車上路
    ，顯然心存僥倖，缺乏尊重其他用路人生命、財產安全之觀
    念，惡性非輕，同時參酌其因酒精影響致不能安全駕駛之程
    度、告訴人所受傷勢、肇事後逃逸之情節，其於本件車禍中
    違規情節嚴重，且尚未賠償告訴人之損失及其犯罪後坦承犯
    行等一切情狀，分別就其所犯之罪量處如主文所示之刑，並
    定其應執行之刑。
據上論斷，應依刑事訴訟法第273條之1第1項、第299條第 1項前
段，刑法第185條之3、第185條之4、第284條第1項前段、第51條
第5款，道路交通管理處罰條第86條第1項，刑法施行法第1條之1
，判決如主文。
本案經檢察官李殷財到庭執行職務。
中　　華　　民　　國　　96　　年　　3　　月　　22　　日
                        臺灣花蓮地方法院刑事第二庭
                            法    官　  俞  秀  美
上列正本證明與原本無異。
如對本判決不服，應於送達後10日內，向本院提出上訴狀（應抄
附繕本）告訴人或被害人如對於本判決不服者，應具備理由請求
檢察官上訴，其上訴期間之計算係以檢察官收受判決正本之日期
為準。
                            書 記 官
中　　華　　民　　國　　96　　年　　3 　　月　　23　　日
附錄本判決論罪之法律條文：
中華民國刑法第185條之3：
服用毒品、麻醉藥品、酒類或其他相類之物，不能安全駕駛動力
交通工具而駕駛者，處一年以下有期徒刑、拘役或三萬元以下罰
金。
中華民國刑法第185條之4：
駕駛動力交通工具肇事，致人死傷而逃逸者，處六月以上五年以
下有期徒刑。
中華民國刑法第284條第1項
因過失傷害人者，處6月以下有期徒刑、拘役或500元以下罰金，
致重傷者，處1年以下有期徒刑、拘役或500元以下罰金。
道路交通管理處罰條例第86條第1項：
汽車駕駛人，無駕駛執照駕車、酒醉駕車、吸食毒品或迷幻藥駕
車、行駛人行道或行經行人穿越道不依規定讓行人優先通行，因
而致人受傷或死亡，依法應負刑事責任者，加重其刑至2分之1。
